【裁判字號】    95,上易,702
【裁判日期】    950817
【裁判案由】    賭博
【裁判全文】
臺灣高等法院刑事判決                 95年度上易字第702號
上  訴  人  臺灣桃園地方法院檢察署檢察官
被      告  戊○○
                    （另案於臺灣臺南監獄執行、暫押於臺灣
被      告  子○○
被      告  丁○○
被      告  庚○○
被      告  甲○○
被      告  乙○○
被      告  丙○○
被      告  己○○
                      之14號14樓（公示送達）
被      告  辛○○
                      之6號
被      告  壬○○
被      告  癸○○
被      告  丑○○
上列上訴人因賭博案件，不服臺灣桃園地方法院93年度易字第11
81號，中華民國94年12月30日、95年2月27日第一審判決(起訴案
號：臺灣桃園地方法院檢察署92年度偵字第15447號)，提起上訴
，本院判決如下：
    主  文
原判決撤銷。
戊○○、子○○、丁○○、庚○○共同意圖營利，供給賭博場所
，戊○○處有期徒刑伍月，如易科罰金以銀元參佰元折算壹日，
扣案之電動賭博機具【七PK機檯肆拾玖台、八人座跑馬檯壹台、
賓果行星八人座壹台、小黑人機檯參台、海洋之星機檯參台】共
伍拾柒台、IC卡柒拾壹片、現金壹萬肆仟貳佰元，均沒收；子○○，累犯，處有期徒刑肆月，如易科罰金以銀元參佰元折算壹日
，扣案之電動賭博機具【七PK機檯肆拾玖台、八人座跑馬檯壹台
、賓果行星八人座壹台、小黑人機檯參台、海洋之星機檯參台】
共伍拾柒台、IC卡柒拾壹片、現金壹萬肆仟貳佰元，均沒收；丁○○處有期徒刑肆月，如易科罰金以銀元參佰元折算壹日，扣案
之電動賭博機具【七PK機檯肆拾玖台、八人座跑馬檯壹台、賓果
行星八人座壹台、小黑人機檯參台、海洋之星機檯參台】共伍拾
柒台、IC卡柒拾壹片、現金壹萬肆仟貳佰元，均沒收；庚○○處
有期徒刑參月，如易科罰金以銀元參佰元折算壹日，扣案之電動
賭博機具【七PK機檯肆拾玖台、八人座跑馬檯壹台、賓果行星八
人座壹台、小黑人機檯參台、海洋之星機檯參台】共伍拾柒台、
IC卡柒拾壹片、現金壹萬肆仟貳佰元，均沒收。
乙○○、丙○○、己○○、辛○○、壬○○、丑○○、甲○○、
癸○○在公眾得出入之場所賭博財物，各處罰金銀元壹仟元，如
易服勞役以新台幣壹仟元折算壹日，扣案之電動賭博機具【七PK
機檯肆拾玖台、八人座跑馬檯壹台、賓果行星八人座壹台、小黑
人機檯參台、海洋之星機檯參台】共伍拾柒台、IC卡柒拾壹片、
現金壹萬肆仟貳佰元，均沒收。
    事  實
一、被告戊○○自民國（下同）90年12月27日起，在桃園縣大園
    鄉○○街29號之公眾得出入之場所開設「唐城電子遊戲場」
    ，設置七ＰＫ機檯49台、八人座跑馬檯1 台、賓果行星八人
    座1台、小黑人及海洋之星機台各3台等電動賭博機具，與不
    特定之賭客賭博財物，並與被告子○○、丁○○及庚○○基
    於共同犯意之聯絡，雇用被告子○○在現場負責機器之維修
    及兌換現金，被告丁○○負責在門口過濾賭客身分以逃避警
    員之查緝，被告庚○○則負責開分及洗分等工作；其賭博之
    方式為賭客以新臺幣(下同)1000 元之現金，由開分員以1比
    1 之比例開分，隨後賭客即以不等之分數按押下注，如押中
    ，可贏得按押倍率之分數，如未押中，則所押之分數在機台
    上消失，累積之積分可洗分換取與積分相同之現金。嗣於92
    年9月18日22時30 分許，適有被告即賭客甲○○、癸○○、
    乙○○、丙○○、己○○、辛○○、壬○○及丑○○在該處
    賭博時，為警當場查獲，並扣得七ＰＫ機檯49台、八人座跑
    馬檯1 台、賓果行星八人座1台、小黑人及海洋之星機台各3
    台（含ＩＣ板共71片）、賭資14,200元。
二、案經桃園縣警察局大園分局報告臺灣桃園地方法院檢察署檢
    察官偵查起訴。
    理  由
一、訊據被告戊○○、子○○、丁○○、甲○○、乙○○、丙○○、壬○○及丑○○均否認涉有賭博犯行，及被告庚○○、
    己○○、辛○○、癸○○於審判期日經傳未到庭，據其等於
    偵查及原審中之供述，亦均否認有何檢察官指訴之賭博犯行
    ，被告戊○○辯稱：剩下的分數一定可以打完，沒有換現金
    之事，純粹是娛樂，只是唐城遊戲場掛名負責人，未參與實
    際經營，係朋友宋荊秋找我當人頭，每月給我5 萬元云云；
    被告子○○辯稱：沒有換錢，係警察直接叫我拿自己皮包內
    的錢，僅在店內工作兩天，負責機台維修，未負責兌換現金
    云云；被告丁○○辯稱：並沒有換錢，在店內負責泊車，過
    濾未滿18歲的客人入內，僅工作3、5天云云；被告甲○○辯
    稱：我坐在七PK機檯前而已，警察抵達時，我也剛到，只是
    去找朋友「阿德」，單純坐在那邊云云；被告乙○○辯稱：
    我是看到這家店有牌照才進去，我也是坐在七PK機檯前面，
    純粹娛樂，警察進來時，丙○○根本不在，僅去過1、2次，
    都是玩到沒有分數才走云云；被告丙○○辯稱：我沒有換錢
    ，只坐在七PK機檯前面，當日係第2 次去玩，不記得開多少
    分，如有剩下分數，離開店後即不能主張云云；被告壬○○
    辯稱：我是在玩行星八人座機檯，純粹娛樂，當日係洗完車
    ，將車開還在店內工作之客戶「阿猴」，順便留下來玩，10
    00分還沒玩完，警察就來了，店內的人告訴我剩下的分數可
    以換獎品云云；被告丑○○辯稱：我在玩七PK機檯，純粹消
    遣，當日係第1次玩，以1000元開2000分，店內人告知遊戲
    方法是玩到底，如有剩餘分數，視同棄權云云；被告庚○○
    辯稱：在店內工作3天，負責開分工作，店內客人玩完後如
    有剩餘分數，只能洗掉分數放棄，不得兌換現金、獎品云云
    ；被告己○○辯稱：只在查獲當天去過1次，是去找朋友丁○○，剛拿1000元開分，警察就來了云云；被告辛○○辯稱
    ：當日係第2次進去店裡，不可以換錢云云；被告癸○○辯
    稱：1000元可以一直開分玩到不想玩，不能換錢云云。經查
    ：
(一)本件共同被告丙○○於警詢、偵查時之陳述，對於其餘被告
    雖係審判外之陳述，惟檢察官、被告及辯護人均未於言詞辯
    論終結前聲明異議，本院審酌該等言詞陳述作成時之情況，
    並無任何不法情事，應認為適當，依刑事訴訟法第159條之5
    之規定，共同被告丙○○於警詢、偵查中之陳述，得為證據
    ；又本件現場檢查記錄表係警員程冀沄根據現場情形及查獲
    物品而加以記載，固屬刑事訴訟法第159條第1項規定：被告
    以外之人於審判外之書面陳述，惟證人程冀沄業於原審審理
    時到庭證稱臨檢紀錄表所載內容屬實，並經辯護人當庭詰問
    ，該臨檢紀錄表應屬刑事訴訟法第159條之4第3 款所定之可
    信之特別情況下所製作之文書，自有證據能力(本院92年8月
    刑事訴訟新制法律問題研討會第17號研討意見參照），均合
    先敘明。
(二)被告戊○○自90年12月27日起，在桃園縣大園鄉○○街29號
    經營「唐城電子遊戲場」，在上處不特定人得任意出入之公
    眾場所內，擺設電動機具七ＰＫ機檯49 台、八人座跑馬檯1
    台、賓果行星八人座1台、小黑人及海洋之星機台各3台，共
    計57台，供上門之不特定人士投幣把玩，業據被告即擔任外
    場泊車及於門口核對登記客人資料之丁○○、被告即現場維
    修機台及兌換現金之子○○，均供稱該遊戲場負責人係戊○○，薪資向戊○○領取等語無訛(見偵查卷第8頁反面、第11
    頁反面、第12頁）。雖被告戊○○辯稱其僅該遊戲場之人頭
    負責人，實際經營者乃宋荊秋之人，惟證人宋荊秋雖與戊○○相識，然其從事瓦斯防爆工作，並非上開遊戲場實際負責
    人，亦據其於偵查中結證屬實，且有其任職於苗栗天然氣瓦
    斯設備有限公司在職證明書附卷可核（見偵查卷第186至187
    頁、第190頁)。復有卷附桃園縣政府電子遊戲場營業級別證
    影本、營利事業登記證影本、大園分局92年9月18 日現場檢
    查紀錄表、電動玩具保管清單、及扣押物品目錄表（見偵查
    卷第66至67頁、第59頁、第101至102頁）可參。
(三)「電子遊戲場業管理條例」第4條第2項明文規定，電子遊戲
    場業所設置電子遊戲機不得有賭博或妨害風化之設計及裝置
    。經查上開扣案之電動機具，係由賭客以1000元之現金，由
    開分員以1比1比例開分，隨後賭客即以不等之分數按押下注
    ，如押中，可贏得按押倍率之分數，如未押中，則所押之分
    數在機台上消失，累積之分數，可換取積分相同之現金，業
    據被告丙○○於警詢及偵查中供陳明確（偵查卷第20頁反面
    、第123頁反面至124頁），顯見上開扣案之電動機具，並無
    法由使用者操控其行進速度、方向或頻率，使用者開分後僅
    能按鈕全憑不特定之開獎機率決定勝負，是扣案之電動機具
    係屬射倖性之電動賭博機具，足堪認定。
(四)雖被告戊○○等嗣均辯稱店內不能換錢，沒有賭博情事云云
    。惟被告丙○○於警詢、偵查中已供稱：伊之前在92年9 月
    15日、16日各去唐城科技電子遊戲場把玩過1 次，如果不玩
    了，可以機台上之分數與店家換錢，1分換1元，伊於9 月15
    日贏了4千元，9月16日輸了4千多元，伊於今（18)日也去玩
    過2次，第1次贏4200元，第2 次輸了2000元就被警員臨檢帶
    回，伊到該店時，由丁○○抄寫伊之資料後就可以入內玩機
    台，因為伊是透過朋友帶伊去該店，所以當天就可兌換現金
    等語（偵查卷第20頁反面至21頁、第123頁反面至124頁）。
    雖被告丙○○嗣否認有兌換到現金之事，然證人即查獲及製
    作丙○○筆錄之警員程冀沄於原審結證稱：我們當天是例行
    性臨檢勤務，到達唐城電子遊戲場時，先清查店內人員之身
    分，對於非本地人之客人，伊就會多問幾句，例如會問有無
    兌換現金，其中只有丙○○說有兌換過現金，伊就帶他回分
    局等情（見原審卷第197至199頁），是雖證人程冀沄未親眼
    目睹唐城電子遊戲場內有兌換現金予賭客之情事，然證人程
    冀沄提出原陳述者之陳述（即丙○○坦承兌換現金之事），
    目的在證明該陳述本身（即丙○○說過兌換現金之事）之存
    在，非在證明原陳述者陳述內容之事實為真實，就丙○○說
    過兌換現金之部分，乃證人程冀沄親身體驗之事，固非傳聞
    證據，可堪認被告丙○○確有當場坦承兌換現金之事。復有
    被告丙○○所有扣案現金2200元可核，則該遊戲場內確實可
    以所贏之分數兌換現金。雖卷附現場檢查紀錄表載明：「經
    警盤問客人丙○○坦承向店員子○○在店內兌換現金新台幣
    伍仟元之賭資不諱」等情（見偵查卷第59頁），及被告丙○○前述所稱查獲當日有兩度前往該遊樂場，係晚上7 點多進
    去，8點多出來，當時贏了4200元，吃完飯回去就輸了2千元
    等語(見偵查卷第123頁反面、第21頁），兩相核對，所載50
    00元應係4200元之整數略稱，應以被告丙○○遭警查獲當日
    所陳之金額及客觀上扣得之現金為據，即被告丙○○實際在
    店內兌換現金4200元無訛。不能僅依前述紀錄表與被告丙○○供述之輸贏金額不符，即懷疑被告丙○○於警偵供述之真
    實性。
(五)被告丁○○負責於該遊樂場門口檢查證件、過濾賭客身分，
    業據被告丙○○、己○○、辛○○、庚○○供述在卷（見偵
    查卷第21頁、第24頁、第42頁、原審卷第218頁)；而被告丁○○亦稱有抄寫丙○○名字、查對客人編號並登記、看身分
    證等行為（見原審卷第145頁、第215至216頁、偵查卷第9頁
    、第127頁反面)，證人丙○○於原審審理時結證稱：伊第一
    次到唐城電子遊戲場時，有拿身分證給丁○○看，他也有抄
    寫伊之資料等語互核相符(原審卷第138頁），果該遊樂場非
    經營賭博性電玩，何以需抄錄客人姓名？是被告戊○○、子
    ○○嗣後辯稱丁○○僅以目視過濾未滿18歲之客人入內云云
    ，顯與事實不符，無足採信。被告子○○乃現場賭客以分數
    向之兌換現金之人，業據被告丙○○於檢察官提示子○○照
    片時供認屬實（見偵查卷第124頁正、反面)，復有當日於子
    ○○身上查扣之現金12000 元可佐，是子○○身上財物乃賭
    客兌換開分之賭資，應堪認定，被告子○○辯稱該12000 元
    現金乃其所有之財物，此卸罪之詞，不足採信。被告庚○○
    乃該遊樂場開分員，業據其供承在卷，被告丙○○、己○○
    、丑○○、癸○○、乙○○、辛○○、壬○○、甲○○亦均
    陳查獲當日乃庚○○為其等開分（見偵查卷第14頁反面、第
    20頁反面、第23頁反面、第26頁反面、第32頁反面、第38頁
    反面、第41頁反面、第44頁反面、第53頁反面、第127 頁反
    面），則被告庚○○既負責開、洗分工作，其辯稱不知分數
    可換得現金云云，顯與常理不合，不足採信。則被告丁○○
    、子○○與庚○○均為唐城電子遊戲場受僱員工，其等與負
    責人戊○○於公眾得出入之場所提供電動賭博機具，供不定
    之賭客賭博財物，其等間有犯意聯絡及行為之分擔至明。
(六)被告甲○○、乙○○、丙○○、壬○○、丑○○、己○○、
    辛○○、癸○○雖均矢口否認於遊樂場中有何賭博行為。然
    被告丙○○、甲○○、辛○○、乙○○、癸○○、丑○○、
    己○○坦承把玩遊戲機具七PK(見偵查卷第124頁、第53頁反
    面、第41頁反面、第38頁反面、第32頁反面、第26頁反面、
    第24頁、本院卷第158頁)、被告陳克中坦承把玩遊戲機具賓
    果行星八人座（見本院卷第158頁、偵查卷第44頁反面)，而
    上開在場所查扣之遊戲機具，並無法由使用者操控其行進速
    度、方向或頻率，使用者投幣後僅能按鈕全憑不特定之開獎
    機率決定勝負，均係屬射倖性之電動賭博機具，業如前述，
    則被告等雖均否認有換領現金之行為，然若無賭博之誘因，
    衡情豈有甘願耗費大量時間精力及金錢於機具上之理？且被
    告等賭客明知該遊樂場基本開分為1000元，且須查驗、核對
    身分證字號，與一般1 次把玩僅需數十元代價之益智娛樂電
    子遊戲場高出甚多，倘無以兌換現金為誘因，進入店內把玩
    之人，焉有願意挹注大量金錢於此之理？再者該遊樂場內牆
    壁上貼有把玩機具出現特殊排列時，即可增加2000 至25000
    分不等，及「過關日分五分中四大滿貫抽紅包一個」之告示
    海報（見偵查卷第63頁、第65頁照片所示），本於經驗法則
    ，張貼該等海報係為告知客人中獎即可得數十倍分數，吸引
    客人進行把玩累積分數，如此方始能引起客人押注把玩、獲
    取高利之興趣。是倘僅有開分玩至分數結束或放棄，顯不足
    以引起甘冒上開遭警察取締觸犯刑法風險之誘惑。是被告甲○○、乙○○、丙○○、壬○○、丑○○、己○○、辛○○
    、癸○○等前開所辯，委屬推託卸責之詞，洵不可採。
(七)此外，並有上開電動機具共47 台、ＩＣ板71片、現金14200
    元等物扣案足資佐證，故本件事證明確，被告等犯行，洵堪
    認定。至檢察官於原審聲請勘驗丙○○於92年9月19 日之警
    詢錄音帶，及對丙○○進行測謊（見原審卷第134頁、第145
    頁），惟丙○○對於該次警詢筆錄之內容並不爭執，及本案
    事證已明，本院認並無勘驗或送測謊之必要，併此敘明。
二、核被告戊○○、子○○、丁○○、庚○○等人所為，係犯刑
    法第268條之意圖營利供給賭博場所罪，及同法第266 條第1
    項前段之普通賭博罪。被告甲○○、乙○○、丙○○、壬○○、丑○○、己○○、辛○○、癸○○所為，均犯刑法第26
    6條第1項前段之普通賭博罪。被告行為後，刑法第56條連續
    犯之規定，業於94年1月7日修正公布刪除，並於95年7月1日
    施行，則被告之犯行，因行為後新法業已刪除連續犯之規定
    ，此刪除雖非犯罪構成要件之變更，但顯已影響行為人刑罰
    之法律效果，自屬法律有變更，依新法第2條第1項規定，比
    較新、舊法結果，仍應適用較有利於被告之行為時法律即舊
    法論以連續犯（最高法院95年第8次刑事庭會議決議參照)。
    被告戊○○、子○○、丁○○、庚○○等人先後多次在公眾
    得出入之場所，利用賭博機器對賭，所犯之刑法第266條第1
    項前段普通賭博罪，時間緊接，罪名與犯罪構成要件相同，
    顯係基於概括犯意為之，應依刑法修正前連續犯之規定論以
    一罪，並依法加重其刑。被告戊○○、子○○、丁○○、庚○○所犯上開二罪間，係以一行為而觸犯數罪名，為想像競
    合犯，應依刑法第55條規定，從一重之意圖營利，供給賭博
    場所罪處斷。被告戊○○與子○○、丁○○、庚○○間，就
    上犯行，彼此間有犯意聯絡及行為分擔，均為共同正犯。檢
    察官認應被告戊○○、子○○、丁○○、庚○○4 人，應依
    常業賭博罪處斷，尚有未洽，然起訴事實同一，起訴法條應
    予變更。被告子○○前因賭博案件，經原審法院以90年易字
    第1171號判決判處有期徒刑7月確定，並於92年2月21日因縮
    短刑期執畢出監，有本院被告全國前案紀錄表在卷可核（見
    本院卷第53頁)，其於執行完畢後5年內，再犯有期徒刑以上
    之本罪，不論依修正前之刑法第47條，或修正後之刑法第47
    條第1 項之規定，均構成累犯，對被告而言並無有利或不利
    之情形，自不生新舊法比較之問題，應逕依修正前之刑法第
    47條，論以累犯，並加重其刑。
三、原審未予詳查，遽認被告等人之犯罪不能證明，而為被告等
    人無罪之諭知，尚難謂洽。檢察官上訴指摘原判決不當，為
    有理由，應由本院予以撤銷改判。被告戊○○、丁○○、子
    ○○、庚○○等人於犯罪時之刑法第41條第1 項前段規定：
    「犯最重本刑為5年以下有期徒刑以下之刑之罪，而受6個月
    以下有期徒刑或拘役之宣告，因身體、教育、職業、家庭之
    關係或其他正當事由，執行顯有困難者，得以1元以上3元以
    下折算一日，易科罰金。」又其等行為時之易科罰金折算標
    準，修正前罰金罰鍰提高標準條例第2條前段(現已刪除）規
    定，就其原定數額提高為100倍折算1日，則本件被告戊○○
    等4人行為時之易科罰金折算標準，應以銀元300元折算1 日
    ，經折算為新臺幣後，應以新臺幣900元折算為1日。惟95年
    7月1日修正公布施行之刑法第41條第1 項前段則規定：「犯
    最重本刑為五年以下有期徒刑以下之刑之罪，而受六個月以
    下有期徒刑或拘役之宣告者，得以新臺幣一千元、二千元或
    三千元折算一日，易科罰金。」比較修正前後之易科罰金折
    算標準，以95年7月1日修正公布施行前之規定，較有利於被
    告戊○○等4人，則應依刑法第2條第1 項前段，適用修正前
    刑法第41條第1 項前段規定，定其折算標準。被告甲○○、
    乙○○、丙○○、壬○○、丑○○、己○○、辛○○、癸○○行為後，刑法施行法增訂第1條之1：「中華民國94年1 月
    7 日刑法修正施行後，刑法分則編所定罰金之貨幣單位為新
    臺幣。94年1月7日刑法修正時，刑法分則編未修正之條文定
    有罰金者，自94年1月7日刑法修正施行後，就其所定數額提
    高為30倍。但72年6月26日至94年1月7 日新增或修正之條文
    ，就其所定數額提高為3倍」，此一條文已於95年7月1 日施
    行。刑法第266條第1項所定罰金刑部分，原係依罰金罰鍰提
    高標準條例第1條前段規定提高10 倍，並以銀元作為計算單
    位，因上開包裹式修正之規定，亦隨同修正，比較新舊法，
    因1銀元係以新臺幣3元計算，原銀元罰金刑提高10倍，與新
    法以新臺幣為計算單位提高30倍，其結果並無實質之差異。
    是此等有關罰金刑之修正，修正前之規定與修正後之現行法
    相較，並無修正前規定對被告不利之情形，依刑法第2條第1
    項前段規定，自仍適用修正前之規定，附此敘明。又被告甲○○、乙○○、丙○○、壬○○、丑○○、己○○、辛○○
    、癸○○於犯罪時，刑法第42條第2 項前段規定：「易服勞
    役以1元以上3元以下折算一日。」又其等行為時之易服勞役
    折算標準，係據修正前罰金罰鍰提高標準條例第2 條前段規
    定，就其原定數額提高為100倍折算1日，則其等行為時之易
    服勞役折算標準，原應以銀元100元以上300元以下折算 1日
    ，即新台幣300元以上900元以下折算1日。惟95年7 月1日修
    正公布施行之刑法第42條第3 項前段規定：「易服勞役以新
    台幣一仟元、二仟元或三仟元折算一日。」比較修正前後之
    易服勞役折算標準，以修正後之規定，較有利於被告甲○○
    等8人，則應依刑法第2條第1 項後段規定，適用修正後之刑
    法第42條第3 項前段規定，定其折算標準。爰審酌現今電玩
    業者常有掛羊頭賣狗肉，表面上經營娛樂機台，實則暗中為
    客人兌換現金之不法情事，及被告等犯罪之動機、目的、手
    段、賭博性電動機具對社會造成之危害、被告等犯罪後飾詞
    否認等一切情狀，各量處如主文第2、3項所示之刑，並分別
    諭知易科罰金、易服勞役之折算標準，以示懲儆。又現場扣
    得之電動賭博機具(七PK機檯49台、八人座跑馬檯1台、賓果
    行星八人座1台、小黑人機檯3台、海洋之星機檯3台)共57台
    、IC卡71片，係當場賭博之器具，被告子○○身上扣得之現
    金12000 元，乃兌換籌碼處之財物，不問屬於犯人與否，均
    應依刑法第266條第2項宣告沒收。至被告丙○○身上扣得之
    現金2200元，乃係向子○○以分數兌換現金之餘額，屬犯罪
    所得之物，應依刑法第38條第1項第3款、第3項沒收之。
四、被告庚○○、己○○、辛○○、癸○○經合法傳喚，無正當
    理由不到庭，爰不待其陳述逕行判決。
據上論斷，應依刑事訴訟法第369條第1項前段、第364條、第299
條第1項前段、第300條、第371條、刑法第28條、第55條、第266
條第1項前段、第268條、第42條第3項前段、第38條第1項第3 款
、第3項、第266條第2項，修正前之刑法第41條第1項前段、第47
條、第56條、罰金罰鍰提高標準條例第1條，判決如主文。
本案經檢察官陳玉珍到庭執行職務。
中    華    民    國    95    年    8    月    17    日
                  刑事第九庭    審判長法  官  官有明
                                      法  官  周盈文
                                      法  官  王復生
以上正本證明與原本無異。
不得上訴。
                                      書記官  邵淑津
中    華    民    國    95    年    8     月    17    日
附錄：本案論罪科刑法條全文
刑法第266條：
（普通賭博罪與沒收物）
在公共場所或公眾得出入之場所賭博財物者，處1千元以下罰金
。但以供人暫時娛樂之物為賭者，不在此限。
當場賭博之器具與在賭檯或兌換籌碼處之財物，不問屬於犯人與
否，沒收之。
刑法第268條：
（圖利供給賭場或聚眾賭博罪）
意圖營利，供給賭博場所或聚眾賭博者，處3年以下有期徒刑，
得併科3千元以下罰金。


司法院資訊處製作；財團法人民間司法改革基金會備份。
